【裁判字號】    98,審訴,2175
【裁判日期】    980630
【裁判案由】    毒品危害防制條例
【裁判全文】
臺灣高雄地方法院刑事判決            98年度審訴字第2175號
公  訴  人  臺灣高雄地方法院檢察署檢察官
被      告  甲○○原名林順天.
指定辯護人  本院公設辯護人馬碩遠
上列被告因毒品危害防制條例案件，經檢察官提起公訴（98年度
毒偵字第2654號），本院合議庭裁定由受命法官獨任依協商程序
審理，判決如下：
    主  文
甲○○施用第一級毒品，累犯，處有期徒刑玖月。扣案之第一級
毒品海洛因壹包（驗後淨重零點壹壹零公克），沒收銷燬之。
    事實及理由
一、本件犯罪事實及證據，除犯罪事實「並於88年4 月9 日戒治
    期滿執行完畢出所」更正為「並於89年4 月9 日強制戒治執
    行完畢釋放出戒治處所」；「嗣為警於98年4 月9 日下午2
    時10分」更正為「嗣為警於98年4 月9 日下午2 時30分許」
    ；「扣得海洛因1 小包」更正為「扣得第一級毒品海洛因1
    包（驗後淨重0.110 公克）」；證據部分補充「被告甲○○
    於本院審理中之自白」外，餘均引用檢察官起訴書所載，如
    附件。
二、本件被告業已認罪，並經辯護人協助下與檢察官於審判外達
    成協商之合意，渠等合意內容為：被告願受科刑範圍如主文
    所載。經核被告所為，係犯毒品危害防制條例第10條第1 項
    之施用第一級毒品罪，而被告有起訴書所載之前科紀錄乙情
    ，有臺灣高等法院被告前案紀錄表在卷可稽，其受有期徒刑
    執行完畢，5 年內故意再犯本件最重本刑為有期徒刑以上之
    罪，為累犯，應依刑法第47條第1 項規定加重其刑。此外，
    上開協商合意內容，並無刑事訴訟法第455 條之4 第1 項所
    列不得認罪協商之情形，本件既經檢察官聲請改依協商程序
    而為判決，本院爰不經言詞辯論，於協商合意範圍內為協商
    判決。
三、應適用之法條：刑事訴訟法第455 條之4 第2 項、第455 條
    之8 、第454 條第2 項，毒品危害防制條例第10條第1 項、
    第18條第1 項前段，刑法第11條、第47條第1 項。
四、本判決除有刑事訴訟法第455 條之4 第1 項第1 款、第2 款
    、第4 款、第6 款、第7 款所定情形之一，或違反同條第2
    項規定者外，不得上訴。
本案經檢察官陳麗琇到庭執行職務。
中    華    民    國    98    年    6     月    30    日
                  刑事第十庭    法  官  陳君杰
以上正本證明與原本無異。
如不服本判決應於收受判決後10日內向本院提出上訴書狀，並應
敘述具體理由。其未敘述上訴理由者，應於上訴期間屆滿後20日
內向本院補提理由書(均須按他造當事人之人數附繕本)「切勿逕
送上級法院」。
中    華    民    國    98    年    6     月    30    日
                                書記官  李承悌
附錄本判決論罪科刑法條全文：
毒品危害防制條例第10條第1項
施用第一級毒品者，處6 月以上5 年以下有期徒刑。
附件：
臺灣高雄地方法院檢察署檢察官起訴書
                                    98年度毒偵字第2654號
    被      告  甲○○（本名林順天）
                        男  43歲（民國○○年○月○○日生）
                        住高雄縣林園鄉○○街22巷5號
                        國民身分證統一編號：Ｚ000000000號
上列被告違反毒品危害防制條例案件，業經偵查終結，認為應該
提起公訴，茲將犯罪事實及證據並所犯法條分敘如下：
        犯  罪  事  實
一、甲○○前於民國87年間因施用毒品案件，經臺灣高等法院高
    雄分院裁定送觀察、勒戒後，認有繼續施用毒品傾向，復裁
    定令入戒治處所，施以強制戒治1 年，並於88年4月9日戒治
    期滿執行完畢出所，再於上開強制戒治執行完畢釋放後5 年
    內，復因施用毒品案件，經臺灣高雄地方法院（下稱高雄地
    院）以93年度訴字第2170號判處有期徒刑7月、4月，應執行
    有期徒刑10月確定，再於95年、96年間因贓物、施用毒品案
    件，經臺灣高雄地方法院以95年度易字第1577號、96年度訴
    字第791 號分別判處有期徒刑4月、1年確定，經減刑為有期
    徒刑2月、6月，於96年5月8日入監，接續執行，於97年2 月
    1日執行完畢出監。
二、甲○○竟不知悔改，基於施用第一級毒品海洛因之犯意，於
    98年4月9日下午4 時20分許，為警採尿往前回溯24小時內某
    時，在其上開住處，以捲香煙之方式，施用海洛因1 次，嗣
    為警於98年4月9日下午2 時10分，在高雄縣林園鄉○○○路
    旁查獲並扣得海洛因1 小包，並經其同意採取尿液送高雄市
    立凱旋醫院檢驗，結果呈可待因、嗎啡陽性反應，而查悉上
    情。
三、案經高雄市政府警察局三民第一分局報告偵辦。
        證  據  並  所  犯  法  條
一、證據清單：
   ┌──┬───────────┬──────────┐
   │編號│   證  據  名  稱     │  待  證  事  實    │
   ├──┼───────────┼──────────┤
   │ 1  │被告甲○○之自白      │1、送驗尿液係徵得被 │
   │    │                      │   告同意，由其親自 │
   │    │                      │   排放、封緘之事實 │
   │    │                      │   。               │
   │    │                      │2、於犯罪事實欄二所 │
   │    │                      │   載時、地施用海洛 │
   │    │                      │   因之事實。       │
   ├──┼───────────┼──────────┤
   │ 2  │毒品危害防制條例案件尿│1、被告尿液確呈可待 │
   │    │液送驗編號與真實姓名對│   因、嗎啡陽性反應 │
   │    │照表（編號：G-086）、 │   之事實。         │
   │    │高雄市立凱旋醫院濫用藥│2、被告施用海洛因之 │
   │    │物尿液檢驗報告各1 份  │   事實。           │
   ├──┼───────────┼──────────┤
   │ 3  │高雄市政府警察局三民第│扣案之海洛因1小包係 │
   │    │一分局搜索、扣押筆錄、│自被告身上扣得之事實│
   │    │扣押物品目錄表各1份   │。                  │
   ├──┼───────────┼──────────┤
   │ 4  │高雄市立凱旋醫院98年4 │扣案之1小包白色粉未 │
   │    │月22日高市凱醫驗字第  │確為毒品危害防制條例│
   │    │9946號濫用藥物成品檢驗│第2條第2項第1款所列 │
   │    │鑑定書1份、照片2張    │之第一級毒品海洛因之│
   │    │                      │事實。              │
   ├──┼───────────┼──────────┤
   │ 5  │扣案海洛因1包         │扣案之1小包白色粉未 │
   │    │                      │確為毒品危害防制條例│
   │    │                      │第2條第2項第1款所列 │
   │    │                      │之第一級毒品海洛因之│
   │    │                      │事實。              │
   └──┴───────────┴──────────┘
二、核被告所為，係犯毒品危害防制條例第10條第1 項之施用第
    一級毒品罪嫌。又被告於施用前後持有海洛因之行為，意在
    供已施用，故持有之低度行為應為施用之高度行為所吸收，
    不另論罪。另被告有如犯罪事實欄一所載之罪刑執行情形，
    有本署刑案資料查註紀錄表在卷供參，其於受有期徒刑之執
    行完畢後，5 年以內故意再犯有期徒刑以上之罪，為累犯，
    請依刑法第47條第1項規定，加重其刑。再扣案之海洛因1小
    包（檢驗前淨重0.120公克，檢驗後淨重0.110公克），係屬
    毒品危害防制條例第2條第2項第1 款所規範之第一級毒品，
    不問屬於被告與否，請依同條例第18條第1 項前段之規定，
    併予宣告沒收銷燬之。
三、依毒品危害防制條例第23條第2項，刑事訴訟法第251條第1
    項提起公訴。
    此  致
臺灣高雄地方法院
中    華    民    國    98    年    5     月    13    日
                              檢  察  官  乙 ○ ○
上正本證明與原本無異
中    華    民    國    98    年    5     月    21    日
                              書  記  官
附錄法條
毒品危害防制條例第10條第1項
施用第一級毒品者，處 6 月以上 5 年以下有期徒刑。


司法院資訊處製作；財團法人民間司法改革基金會備份。
